最　高　行　政　法　院　裁　定
                                      100年度裁字第707號
聲  請  人　林王真
上列聲請人因與相對人行政院衛生署中央健康保險局間全民健康
保險事件，對於中華民國99年11月25日本院99年度裁字第2935號
裁定，聲請再審，本院裁定如下：
　　主  文
再審之聲請駁回。
再審訴訟費用由聲請人負擔。
　　理  由
一、按裁定已經確定，而有行政訴訟法第273條之情形者，始得
    對之聲請再審，同法第283條定有明文。又行政訴訟法第273
    條第1項第1款所謂適用法規顯有錯誤者，係指原裁判所適用
    之法規與該案應適用之法規相違背或與解釋、判例有所牴觸
    者而言。至於法律上見解之歧異，當事人對之縱有爭執，要
    難謂為適用法規顯有錯誤，而據為再審之理由。
二、本件聲請人前因全民健康保險法事件提起行政訴訟，經臺中
    高等行政法院99年度訴字第139號判決（下稱原判決）駁回
    後，提起上訴，復經本院99年度裁字第2935號裁定（下稱原
    確定裁定）以上訴不合法予以駁回。聲請人不服，對原確定
    裁定聲請再審，其聲請意旨略以：聲請人已於上訴狀中具體
    指摘原判決適用法規錯誤之處，實屬聲請人之上訴有無理由
    之問題，而非上訴合不合法之問題，原確定裁定逕依行政訴
    訟法第249條第1項予以裁定駁回，構成行政訴訟法第273條
    第1項第1款適用法規顯有錯誤之再審事由等語。惟查，行政
    訴訟法第242條既規定：「對於高等行政法院判決之上訴，
    非以其違背法令為理由，不得為之」，則上訴意旨如僅係就
    其在原審之主張經原審所摒棄而不採者，重執前詞再為爭執
    ，自難謂對原判決之如何違背法令已有具體之指摘；又對於
    原審已論斷者，泛言其未論斷，亦屬未對原判決之如何「理
    由不備」為具體之指摘。次查，所謂「對原判決之如何違背
    法令為具體之指摘」乃不確定的法律概念，其涵攝範圍如何
    ，難免見仁見智，當事人對之縱有爭執，屬於適用訴訟法之
    見解歧異，要難謂為適用法規顯有錯誤。是以，原確定裁定
    認聲請人上訴意旨係就其在原審之主張經原審所摒棄而不採
    者，重執前詞再為爭執，並就原審已論斷者，泛言未論斷，
    而非具體表明合於不適用法規、適用法規不當、或行政訴訟
    法第243條第2項所列各款之情形，並未對原判決之如何違背
    法令已有具體之指摘等語，縱令與聲請人之認知有所差距，
    亦屬適用訴訟法見解歧異之問題，尚難指為適用法規顯有錯
    誤。揆諸首揭說明，本件再審之聲請顯無理由，應予駁回。
三、依行政訴訟法第283條、第278條第2項、第104條、民事訴訟
    法第95條、第78條，裁定如主文。
中　　華　　民　　國　　100　 年　　3　　 月　　17　　日
                    最高行政法院第五庭
                        審判長法官　藍　獻　林
                              法官　廖　宏　明
                              法官　姜　素　娥
                              法官　林　文　舟
                              法官　胡　國　棟

以  上  正  本  證  明  與  原  本  無  異
中　　華　　民　　國　　100　 年　　3　　 月　　21　　日
　　　　　　　　　　　　　　　書記官　邱　彰　德